臺灣士林地方法院交通事件裁定　　　　 94年度交聲字第229號
原處分機關　臺北市交通事件裁決所
異議人即
受處分人　　甲○○
上列異議人即受處分人因違反道路交通管理處罰條例案件，對於
臺北市交通事件裁決所民國94年3 月16日所為之北市裁二字第裁
22-AM0000000號處分（原處分案號：臺北市政府警察局舉發違反
道路交通管理事件通知單北市警交大字第AM0000000 號）聲明異
議，本院裁定如下：
    主  文
異議駁回。
    理  由
一、按禁止臨時停車線為紅色實線，用以指示禁止臨時停車路段
    ，道路交通標誌標線號誌設置規則第169 條第1項、第2項定
    有明文。且道路交通安全規則112 條第1 項第1 款規定「禁
    止臨時停車處所不得停車」。而汽車駕駛人停車時，有在禁
    止臨時停車處所停車者，處新臺幣（下同）600 元以上1200
    元以下罰鍰，道路交通管理處罰條例第56條第1 項第1 款復
    定有明文。
二、原處分意旨略以：本件異議人即受處分人甲○○所有車號EY
    -9186 號自用小客車於民國93年12月18日晚上10時28分許，
    在臺北市○○路86巷，經臺北市政府警察局中山分局警員舉
    發「在劃有紅線路段停車」之違規，依道路交通管理處罰條
    例第56條第1 項第1 款規定，處罰鍰900 元。
三、聲明異議意旨略以：伊領有殘障手冊，當天該處僅有1 個殘
    障停車位，且已停放車輛，伊並非願意或故意停在非殘障停
    車格，為了方便殘障人士，建議多設殘障專有停車格，據此
    聲明異議云云。
四、本件異議人甲○○所有車號EY-9186號自用小客車，確於93
    年12月18日晚上10時28分許，在臺北市○○路86巷劃有紅線
    之路段停車之事實，此為異議人所不爭執，並有臺北市政府
    警察局舉發違反道路交通管理事件通知單及違規採證照片各
    1 幀在卷足憑；且經本院核閱前開採證照片結果，異議人所
    駕駛之上開車輛確係停放在劃有紅線之路段乙節屬實，是異
    議人有於前揭時、地在禁止臨時停車處所停車之違規事實，
    已堪認定。異議人雖以前詞置辯，然按應受行政罰之行為，
    僅須違反禁止規定或作為義務，而不以發生損害或危險為其
    要件者，推定為有過失，於行為人不能舉證證明自己無過失
    時，即應受處罰，司法院大法官釋字第275 號解釋可資參照
    。又道路交通標誌、標線、號誌，係交通主管機關依道路交
    通狀況及用路人之需要而依法設置，故駕駛人有遵守標誌、
    標線、號誌指示之義務，已見前述，且駕駛人不得憑其個人
    喜惡或價值判斷，任意決定不予遵守，否則將使交通秩序大
    亂，影響道路交通安全及用路人權益。故設有紅色標線之禁
    止臨時停車路段，既係全日24小時禁止停車，駕駛人於任一
    時間均不得於該處停車，是異議人殊不得因已無殘障車位，
    即稱無過失且恣意於紅線路段停車。再者，道路停車之規劃
    ，乃係行政主管機關之權責，行政主管機關自可本於經濟效
    益、公共安全之平衡考量加以設置，並隨時檢討，適時加以
    修正規劃，即便設置於經濟效益不合，然於主管機關尚未另
    為修正規劃之前，法律上並不當然可以轉變為可停放車輛之
    ，自不待言。從而，異議人上開所辯不足採信，本件事證明
    確，異議人確有前開駕駛汽車在禁止臨時停車處所停車之違
    規行為，洵堪認定。
五、綜上所述，異議人有違規在禁止臨時停車處所停車之事實甚
    明，其所辯無非圖卸之詞，均無足採。從而原處分機關據以
    援引首揭規定，裁處罰鍰900元，並無不當。本件聲明異議
    為無理由，應予駁回。
據上論斷，應依道路交通案件處理辦法第19條，裁定如主文。
中　　華　　民　　國　　94　　年　　6 　　月　　16　　日
　　　　　　　　　交通法庭法  官  王俊雄
以上正本證明與原本無異。
如不服本裁定應於送達後5 日內，向本院提出抗告狀。
                          書記官  許秋莉
中　　華　　民　　國　　94　　年　　6 　　月　　17　　日
